臺灣臺中地方法院刑事判決　　　　　　　　96年度易字第55號
公　訴　人　臺灣臺中地方法院檢察署檢察官
被　　　告　丙○○
上列被告因竊盜案件，經檢察官提起公訴（95年度偵字第10943
號），被告於準備程序中就被訴事實為有罪之陳述，經本院合議
庭裁定由受命法官獨任進行簡式審判程序，本院判決如下：
    主    文
丙○○共同踰越安全設備，於夜間侵入住宅竊盜未遂，累犯，處
有期徒刑柒月。
    事    實
一、丙○○曾因施用毒品案件，經本院判處有期徒刑1年確定，
    甫於民國94年1月4日執行完畢。詎丙○○猶不知悔改，與乙○○（業經本院另行判決）均因缺錢花用，遂提議行竊並尋
    找行竊地點，見臺中縣大甲鎮○○路17號無人在家而認有機
    可趁，2人遂共同基於為自己不法所有之犯意聯絡，於95年5
    月1日晚間8時40分許，至前開地點，發現客廳窗戶外設有鐵
    窗，無法進入後，遂由丙○○負責把風，並在下攀扶乙○○
    ，由乙○○取下廁所窗戶上之紗窗（紗窗並未毀損），攀越
    為安全設備之廁所窗戶後，進入甲○○位在臺中縣大甲鎮○○路17號之住處，於搜尋財物之際，適逢屋主甲○○一家人
    返家，發覺有異大聲呼喊，乙○○情急之下，遂沿原窗戶爬
    出逃逸，丙○○亦立即逃逸，致未得手。嗣經甲○○追趕至
    臺中縣大甲鎮○○路77號前時，與附近民眾共同逮獲乙○○
    ，並報警而查獲上情。
二、案經臺中縣警察局大甲分局報告臺灣台中地方法院檢察署檢
    察官偵查起訴。
    理    由
一、上開犯罪事實，業據被告丙○○迭於本院準備程序及審理時
    供承不諱（本院卷第26頁、第30頁），核與告訴人甲○○於
    警詢及本院審理時指述之情節相符（本院卷第47頁），並有
    現場圖、現場照片5張附卷足憑（警卷第14至第17頁），本
    件事證明確，其竊盜犯行堪以認定。
二、論罪科刑：
(一)、按被告行為後，刑法業於94年1月7日修正，同年2月2日公布
    ，於95年7月1日施行。按行為後法律有變更者，適用行為時
    之法律，但行為後之法律有利於行為人者，適用最有利於行
    為人之法律，修正後即現行刑法第2條第1項定有明文。又按
    比較新舊法，應就罪刑有關之共犯、未遂犯、想像競合犯、
    牽連犯、連續犯、結合犯，以及累犯加重、自首減輕暨其他
    法定加減原因（如身分加減）與加減例等一切情形，綜其全
    部罪刑之結果而為比較，此有最高法院95年5月23日第8次刑
    庭會議決議第一、(四)則可資參照：
１、修正前刑法第28條規定：「2人以上共同『實施』犯罪之行
    為者，皆為共同正犯。」，修正後該條規定為：「二人以上
    共同『實行』犯罪之行為者，皆為共同正犯。」將舊法之「
    實施」修正為「實行」。原「實施」之概念，包含陰謀、預
    備、著手及實行等階段之行為，修僅共同實行犯罪行為始成
    立共同正犯。是新法共同正犯之範圍縮小，排除陰謀犯、預
    備犯之共同正犯。新舊法共同正犯之規定固有修正。但對本
    件被告係基於犯意聯絡，共同實行犯罪事實欄之犯行而言，
    不論新法、舊法，均構成共同正犯，上述刑法第28條之修正
    內容，對於被告並無「有利或不利」之影響，依最高法院95
    年度第21次刑事庭會議決議，應逕用裁判時法。
２、修正前刑法第26條前段有關一般未遂犯之處罰效果移列新刑
    法第25條第2項後段，此部分亦無有利或不利被告情形，依
    最高法院95年度第21次刑事庭會議決議，自應逕適用裁判時
    法。
３、被告丙○○曾因施用毒品案件，經本院判處有期徒刑1年確
    定，甫於民國94年1月4日執行完畢之事實，有臺灣臺中地方
    法院檢察署刑案資料查註紀錄表、臺灣高等法院被告前案紀
    錄表在卷足憑，其於5年以內故意再犯本件有期徒刑以上之
    罪，不論依修正前之刑法第47條，或修正後之刑法第47條第
    1項之規定，均構成累犯，對被告而言並無有利或不利之情
    形，自不生新舊法比較之問題，依最高法院95年度第21次刑
    事庭會議決議，應逕用裁判時法。
二、按毀越門扇而入室行竊，其越入行為即屬侵入住宅，已結合
    於所犯加重竊盜之罪質中，無更行構成侵入住宅罪之理（最
    高法院27年上字第1887號判例意旨參照）。次按刑法第321
    條第1項第2款所謂「其他安全設備」，係指除門扇牆垣以外
    ，依通常觀念足認為防盜之一切設備而言，窗戶在社會通常
    觀念上雖為遮擋風雨或循環空氣之用，但亦有防盜之性質，
    取下紗窗攀越窗戶進入屋內行竊者，應論以踰越安全設備竊
    盜罪。是核被告丙○○所為，均係犯刑法第321條第1項第1
    款、第2款之踰越安全設備竊盜，於夜間侵入住宅未遂罪。
    其與被告乙○○間就上開竊盜犯行，有犯意聯絡及行為分擔
    ，均為共同正犯。又其等已著手於竊盜行為之實施，而未至
    既遂結果，為未遂犯，應依刑法第25條第2項規定減輕其刑
    。再丙○○曾因施用毒品案件，經本院判處有期徒刑1年確
    定，甫於民國94年1月4日執行完畢，有臺灣臺中地方法院檢
    察署刑案資料查註紀錄表、臺灣高等法院被告前案紀錄表各
    1 紙附卷可稽，其於5年以內故意再犯本件有期徒刑之罪，
    為累犯，應加重其刑，並先加重後減輕之。爰審酌被告正值
    壯年，不思循正當管道賺取財物，欲謀不勞而獲，其心可議
    ，且其等於夜間侵入住宅竊盜，影響社會治安甚鉅，且易使
    被害人日後陷於恐懼之中，參以被告素行不佳，再犯本案，
    堪認其毫無悔意，暨考其犯罪動機、手段、方法，及被告坦
    承犯行，態度尚可、未竊得任何財物等一切情況，量處如主
    文所示之刑。
據上論斷，應依刑事訴訟法第273條之1第1項、第299條第1項前
段，刑法第28條、第321條第1項第1款、第2款、第2項、第25 條
、第47條第1項，判決如主文。
中　　華　　民　　國　　96　　年　　3　　月　　26　　日
                  刑事第四庭    法  官  柯雅惠
上正本證明與原本無異。
如不服本判決，應於送達後十日內向本院提出上訴狀（須附繕
本），上訴於台灣高等法院台中分院。
                                書記官  鍾小屏
中　　華　　民　　國　　96　　年　　3　　月　　26　　日
附錄：
刑法第321條：
犯竊盜罪而有左列情形之一者，處六月以上、五年以下有期徒刑：
一  於夜間侵入住宅或有人居住之建築物、船艦或隱匿其內而犯之
    者。
二  毀越門扇、牆垣或其他安全設備而犯之者。
三  攜帶兇器而犯之者。
四  結夥三人以上而犯之者。
五  乘火災、水災或其他災害之際而犯之者。
六  在車站或埠頭而犯之者。
前項之未遂犯罰之。
